臺灣南投地方法院刑事判決
110年度簡上字第3號
公  訴  人  臺灣南投地方檢察署檢察官 
上  訴  人    
即  被  告  陳鴻昱



上列上訴人即被告因竊盜案件，不服本院中華民國109年11月4日
南投簡易庭109年度投簡字第476號第一審判決（聲請簡易判決處
刑案號：109年度偵字第3147號、109年度偵字第3148號），提起
上訴，本院管轄第二審之合議庭判決如下：
    主  文
上訴駁回。
    事實及理由
一、本案經本院審理結果，認原審即第一審刑事簡易判決認事用
    法及量刑均無不當，應予維持，除證據部分應補充：被告陳
    鴻昱於本院審理程序之自白（見本院簡上卷第152、153頁）
    ，餘均引用原審簡易判決書記載之犯罪事實、證據及理由（
    如附件）。
二、被告上訴意旨略以：伊有患有思覺失調症，服用精神科藥物
    ，還有吸食毒品，所以有影響我的精神狀態，原審量刑過重
    ，請從輕量刑等語。惟查：
  ㈠被告固經診斷罹有思覺失調症，有衛生福利部草屯療養院診
    斷證明書1紙在卷可證（見本院簡上卷第89頁），然罹患思
    覺失調症與辨識違法或控制行為之能力有無欠缺本屬二事，
    且經本院囑託衛生福利部草屯療養院鑑定被告於行為時之精
    神狀態，其結論略以：綜合被告過去生活史、疾病史、心理
    測驗報告、鑑定所得資料及相關影卷資料。被告曾於南投醫
    院和衛生福利部草屯療養院精神科治療，主要診斷為思覺失
    調症和海洛因成癮，但上述疾病和本案犯行無明顯關聯。被
    告可描述犯行前後時序，和心路歷程，未有明顯跡象顯示其
    現實感有所缺損。而便利商店竊盜案中（109年度偵字第314
    7號），被告使用的安眠藥劑量與平常相仿，過程中被告可
    出現目的導向行為（騎乘機車行駛相當距離、將耳機、洗面
    乳放入包包）被告也未對犯行喪失記憶，全程未見意識不清
    之狀態，綜合以上特徵可見被告之犯行與夢遊行為不甚相同
    。故推估被告犯行當時，被告對於外界事務之知覺理會與判
    斷作用，以及自由決定意思之能力，應未較普通人之平均程
    度顯然減退。被告犯行當時未因精神障礙，至其辨識行為違
    法或依其辨識而行為之能力顯著減低。亦未達致不能辨識其
    行為違法或欠缺其辨識而為行為之程度等語，有該院110年1
    1月24日草療精字第1100012522號函暨所附刑事鑑定報告書1
    份附卷可憑（見本院簡上卷第117至125頁）。查本案無論自
    鑑定人之精神科專業醫師資格、鑑定之方法、鑑定資料及鑑
    定結論等，自形式及實質上判斷，均無鑑定方法或結果上之
    瑕疵。是被告上訴意旨固指稱其有思覺失調症而無法控制其
    行為，然本案尚無刑法第19條第1、2項行為不罰或得減輕其
    刑規定之適用。
  ㈡按關於刑之量定，係實體法上賦予法院得為自由裁量之事項
    ，倘其未有逾越法律所規定之範圍，或濫用其權限，即不得
    任意指摘為違法（最高法院75年台上字第7033號判例意旨參
    照）。且在同一犯罪事實與情節，如別無其他加重或減輕之
    原因，下級審法院量定之刑，亦無過重或失輕之不當情形，
    則上級審法院對下級審法院之職權行使，原則上應予尊重（
    最高法院85年度台上字第2446號判決意旨參照）。查原判決
    已斟酌並說明被告前曾有數次竊盜前科紀錄，有臺灣高等法
    院被告前案紀錄表附卷可佐，素行非佳，猶不知循正當途徑
    獲取財物，竟任意竊取告訴人余文騰所管領之磁吸式金屬藍
    芽耳機1副、005心機水霧純萃、004心機水霧純萃各2條及、
    （團）沛醫亞淨痘調理洗面乳1條；告訴人吳長祐所管領之
    車牌號碼000-000號普通重型機車1輛，顯然欠缺法紀觀念及
    尊重他人財產權之觀念，惟念其竊取之手段尚稱平和，暨考
    量其犯後坦承犯行，然迄今仍未與告訴人等達成和解並賠償
    其等所受損害之態度，兼衡被告大學畢業之智識程度、家庭
    經濟勉持之生活狀況等一切情形，分別判處有期徒刑3月、4
    月（共2罪），並均諭知如易科罰金，以新臺幣（下同）1,0
    00元折算1日，暨定其應執行有期徒刑6月，如易科罰金，以
    1,000元折算1日。經核原判決業依刑法第57條揭示之各種量
    刑條件妥為斟酌，認事用法均無違誤，量刑亦稱允當，尚無
    失輕、過重或違反比例原則、平等原則之情形。被告執前詞
    上訴，並請求從輕量刑，核無理由，應予駁回。
三、據上論斷，應依刑事訴訟法第455條之1第1項、第3項、第37
    3條、第368條，判決如主文。
本案經檢察官劉景仁聲請簡易判決處刑，檢察官林孟賢到庭執行
職務。　
中　　華　　民　　國　　111 　年　　3 　　月　　 3　　日
                      臺灣南投地方法院刑事第二庭
                          審判長法  官     楊國煜 
                                法  官     羅子俞
                                法  官     顏紫安
以上正本證明與原本無異。
不得上訴。
                                書記官     劉芳竺       
中　　華　　民　　國　　111 　年　　3 　　月　　4 　　日

附件：